【裁判字號】    89,婚,383
【裁判日期】    891003
【裁判案由】    離婚
【裁判全文】
臺灣士林地方法院民事判決  八十九年度婚字第三八三號
    原      告  甲○○
    訴訟代理人  楊揚律師
    被      告  乙○○  住同右.
右當事人間離婚事件，本院判決如左：
    主      文
准原告與被告離婚。
訴訟費用由被告負擔。
    事      實
甲、原告方面：
  一、聲明：如主文所示。
  二、陳述：兩造於民國六十二年一月十一日結婚，育有二女一子，均已成年，兩造
      婚後即同居於臺北市○○路○段七三七巷六十一弄三號四樓，惟自八十年起被
      告即常因爭吵動手毆打原告，甚且會摔東西，八十九年三月十五日起更開始恐
      嚇原告。被告又於八十五年間搬至兩造同居上址頂樓加蓋處，協議分居迄今。
      爰依民法第一千零五十二條第一項第三款及第二項提起本訴。
  三、證據：提出分居協議書影本一份、兩造戶籍謄本二份、內湖綜合醫院診斷證明
      書影本一份，並請求訊問證人陳愛蓮，及調閱臺北市政府警察局內湖分局西湖
      派出所八十九年三月十五日之報案紀錄。
乙、被告方面：
  一、聲明：原告之訴駁回。
  二、陳述：確與原告爭吵並動手毆打原告，惟原告也會對被告動刀。其並未與原告
      分居，係其睡覺時會打呼，為免打擾原告睡眠而搬至頂樓加蓋處。
    理      由
一、原告主張兩造間有婚姻關係現仍存續中，並育有二女一子，均已成年之事實，業
    據原告提出戶籍謄本二份為證，並為被告所不爭執，自堪信為真實。又原告主張
    兩造自八十年間起即時常爭吵，被告並毆打原告之事實，業據提出內湖綜合醫院
    出具之診斷證明書一份為證，並為被告所自認，復經證人即二造之女陳愛蓮證述
    屬實（見本院八十九年八月三十一日調解程序筆錄），亦堪憑信。
二、按夫妻之一方受他方不堪同居之虐待者，得向法院請求離婚，民法第一千零五十
    二條第三款規定甚明，而該款所謂不堪同居之虐待，係指與以身體上或精神上不
    可忍受之痛苦，致不堪繼續同居者而言（最高法院二十三年上字第六七八號判例
    參照）。被告自八十年間起即常與原告爭吵，進而毆打原告前已認定，足認原告
    確有長期受被告施以身體上或精神上不可忍受之痛苦，已達不堪繼續同居之程度
    ，依上開說明，原告自得訴請法院裁判離婚。
三、原告以不堪同居之虐待為由，訴請離婚既屬有理已如前述，則其另以有重大事由
    難以維持婚姻為由，據以訴請離婚即毋庸再予審酌，附此敘明。
四、據上論結，本件原告之訴為有理由，爰依民事訴訟法第七十八條，判決如主文。
中      華      民      國    八十九    年      十      月      三      日
                                      臺灣士林地方法院民事第一庭
~B法      官  方彬彬
右為正本係照原本作成。
如對本判決上訴應於判決送達後廿日內向本院提出上訴狀。
中      華      民      國    八十九    年      十      月      六      日
~B法院書記官  劉道文


司法院資訊處製作；財團法人民間司法改革基金會備份。
